【裁判字號】    90,訴,799
【裁判日期】    901228
【裁判案由】    詐欺
【裁判全文】
臺灣屏東地方法院刑事判決                            九十年度訴字第七九九號
    公  訴  人  臺灣屏東地方法院檢察署檢察官
    被      告  甲○○
右被告因詐欺案件，經檢察官提起公訴（八十九年度偵字第四八二三號），本院判決
如左：
     主  文
甲○○意圖為自己不法之所有，以詐術使人將本人之物交付，處有期徒刑壹年。
     事  實
一、甲○○明知其受台灣省政府配耕之屏東縣高樹鄉○○○段一○一二地號義胞配耕
    地，已於七十五年一月一日將該土地之耕作權讓與沈福儉，竟意圖為自己不法之
    所有，於八十八年一月十一日謊稱該土地為自用，並無出租他人，以新台幣一百
    二十萬元之代價，將該土地之耕作權讓與丁○○，嗣丁○○交款後一直無法辦理
    承租人變更，始知受騙。
二、案經丁○○訴請臺灣屏東地方法院檢察署檢察官偵查起訴。
     理  由
一、訊據被告甲○○矢口否認上揭犯行，辯稱：我當初是將土地租予張步世，然後張
    步世再將土地賣予沈福儉，沈福儉又冒用我之名義將土地賣予他孫子乙○○，我
    本來不知道張步世將土地賣予沈福儉，是後來沈福儉不讓丁○○耕作時，我才知
    道土地被盜賣，乙○○提出之土地讓渡書，說是我賣土地給他之證明，但那份契
    約書是沈福儉叫丙○○寫的，名字不是我簽的，我也沒拿到錢云云。經查：系爭
    土地為國有地，由被告租予張步世後，張步世再將土地賣予沈福儉，因甲○○認
    張步世將土地賤賣，乃由甲○○出面與沈福儉另訂土地讓渡書，沈福儉再支付五
    萬元價金，土地則登記由沈福儉之孫乙○○管理使用等情，業據證人乙○○、沈
    福儉，及甲○○與沈福儉簽訂土地讓渡書時，在場見證之證人陶東友、丙○○證
    述綦詳，並有張步世將土地讓予沈福儉之土地讓渡書，及甲○○將土地讓予沈福
    儉(但契約書立之買受人為乙○○)之土地讓渡契約書、土地謄本、屏東縣高樹鄉
    東振新墾區大陳義胞使用土地調查表等在卷為憑。而被告向丁○○訛稱土地係自
    用，未出租予他人等情，亦據告訴人丁○○指訴綦詳，並有土地讓度契約書一紙
    在卷足稽，足認被告辯稱未有詐欺之意云云，顯不足採。退萬步言之，縱被告所
    辯土地轉讓予沈福儉之契約書非由其所簽名等語屬實，惟由被告於本院審理時所
    供陳：我把土地租予張步世，沒有約定租期，租金一年一千多元，租金約繳到七
    十、七十一年左右，那時張步世因為回大陸去，所以將土地交予沈福儉，沈福儉
    沒有給我租金，只有幫我繳水、電費，他是從張步世回大陸後，就開始幫我繳云
    云，亦足認定被告早已知悉土地由沈福儉承租使用，否則何以沈福儉無故要替被
    告繳交水電費，則被告既明知土地非自用，仍向丁○○詐稱土地並無出租他人，
    並因此獲得一百二十萬元之價金，其辯稱無詐欺之意，顯不足採，其犯行洵堪認
    定。
二、核被告所為，係犯刑法第三百三十九條第一項之詐欺取財罪。爰審酌被告雖未有
    前科，素行尚稱良好，惟犯罪所得之金額高達一百餘萬元，且迄未返還告訴人，
    犯後又飾詞狡辯等一切情狀，量處如主文所示之刑。
據上論斷，應依刑事訴訟法第二百九十九條第一項、刑法第三百三十九條第一項、罰
金罰鍰提高標準條例第一條前段，判決如主文。
本案經檢察官黃莉琄到庭執行職務
中      華      民      國      九十      年    十二    月    二十八    日
                                      臺灣屏東地方法院刑事第二庭
                                            法  官   包梅真
右判決正本證明與原本無異。
對於本判決如有不服應於收受送達後十日內向本院提出上訴書狀上訴於台灣高等法院
高雄分院並按他造當事人之人數附具繕本。
                                             書記官  蔡進吉
中      華      民      國     九十       年    十二    月    二十八   日
附錄法條：
刑法第三百三十九條第一項
意圖為自己或第三人不法之所有，以詐術使人將本人或第三人之物交付者
，處五年以下有期徒刑、拘役或科或併科一千元以下罰金。


司法院資訊處製作；財團法人民間司法改革基金會備份。
